【裁判字號】    89,小上,42
【裁判日期】    890929
【裁判案由】    給付票款
【裁判全文】
臺灣臺南地方法院民事裁定  八十九年度小上字四二號
    上  訴  人  唯琳機械五金有限公司
    法定代理人  黃禎熒
    被上訴人    財貿股份有限公司
                        住台北市○○○路○段五０八號二二樓之
    法定代理人  王華興  住同右.
右當事人間請求給付票款事件，上訴人對於中華民國八十九年七月十九日本院臺南簡
易庭第一審判決（八十九年度南小字第四七五號）提起上訴，本院裁定如左：
    主    文
上訴駁回。
第二審訴訟費用由上訴人負擔。
    理    由
一、按對於小額程序之第一審裁判之上訴，非以其違背法令為理由，不得為之。又上
    訴狀應記載上訴理由，並表明原判決所違背之法令及其具體內容，依訴訟資料可
    認原判決有違背法令之具體事實，民事訴訟法第四百三十六條之二十四第二項及
    第四百三十六條之二十五分別定有明文。且依同法第四百三十六條之三十二準用
    同法第四百六十八條之規定，判決不適用法規或適用不當者，為違背法令。而判
    決有同法第四百六十九條第一款至第五款情形之一者，為當然違背法令。是當事
    人對於小額程序之第一審判決提起上訴，如依民事訴訟法第四百六十八條規定，
    以第一審判決有不適用法規或適用法規不當為理由時，其上訴狀或理由書應有具
    體之指摘，並揭示該法規之條項或其內容。若係成文法以外之法則，應揭示該法
    則之旨趣。倘為司法院解釋、或最高法院之判例，則應揭示該判解之字號或其內
    容。如以民事訴訟法第四百六十九條第一款至第五款所列情形為理由時，其上訴
    狀或理由書，應揭示合於該條款之事實。上訴狀或理由書如未依此項方法表明，
    或其所表明者，顯與上開法條規定之情形不相合時，即難認為已對第一審判決之
    違背法令有具體之指摘，其上訴自難認為合法。
二、上訴意旨略以：（一）上訴人為協鴻工業股份有限公司（以下簡稱協鴻公司）台
    南地區之經銷商，上訴人對協鴻公司所代銷產品具有所有權，所以對分期支票亦
    負背書保證責任，亦是協鴻公司之要求。（二）協鴻公司持格瑞得股份有限公司
    （以下簡稱格瑞得公司）所開立支票向租賃公司即被上訴人辦理融資，並把債權
    轉移給被上訴人，有協鴻公司與被上訴人協議書為證，並且被上訴人對格瑞得公
    司所購機器辦理動產抵押、附條件買賣。上訴人對機器之債權已被協鴻公司賣給
    被上訴人公司，這是協鴻公司陳志恭先生代表協鴻公司處理，要上訴人背書，只
    對協鴻公司負責。故被上訴人自應對協鴻公司求償，不該對上訴人請求背書代償
    之理由，因為上訴人為協鴻公司背書，自然對協鴻公司負責。（三）查被上訴人
    最近已向臺灣台北地方法院，告訴協鴻公司，案號為八十九年度訴字第二六七七
    號，上訴人聲請調閱其出庭筆錄證詞，證人即可知其原委。另按民法第七百五十
    五條定有明文「就定有期限之債務為保證者，如債權人允許主債務人延期清償時
    ，保證人除對其延期已為同意外，不負保証責任。」此為延期清償之免責。被上
    訴人除在聲請證據中之臺灣台南地方法院檢察署八十八年度偵字第三九八一號、
    第六三一四號同意展延票期外，並於臺灣台北地方法院八十九年度訴字第二六七
    七號，筆錄中均承認給格瑞得公司展延票期，足資證明被上訴人對格瑞得公司跳
    票後，有同意其展延票期，延期清償確切之證用。同持，被上訴人自己擁兵自重
    ，並未經保證人即上訴人之同意，擅自同意展延票期而喪失清償之時機，機器不
    見了，故意放水之後，才對上訴人要求「背書」之責任顯然其用心不良，欺侮良
    民之行為，為法理所不容。請鈞院判決廢棄原判決，駁回被上訴人在第一審之訴
    等語。
三、經查本件請求給付之訴訟標的金額為新台幣八萬七千一百一十元，在十萬元以下
    ，為小額訴訟，自應適用民事訴訟法第四百三十六條之二十四及第四百三十六條
    之二十五之規定，非以其違背法令為理由不得上訴，且須記載上訴理由，並表明
    原判決所違背之法令及其具體內容，依訴訟資料可認原判決有違背法定之具體事
    實者，始合上訴程式。惟上訴人對第一審判決提起上訴，依其所提出之上訴理由
    狀，並未表明原判決所違背之法令及其具體內容，依訴訟資料可認原判決有違背
    法定之具體事實，與前揭上訴程式已有未合。又查上訴意旨僅一再陳述上訴人之
    所以在系爭支票背書，僅對協鴻公司負責，因其為協鴻公司之經銷商，上訴人背
    書，係依協鴻公司之要求，上訴人才在支票背書，則上訴人只對協鴻公司負責等
    語，經核均屬上訴人個人意見之陳述，亦非屬指摘原判決有不適用法規、適用法
    規不當、或民事訴訟法第四百六十九條第一款至第五款所列之情形等違背法令事
    由，是亦難認對該判決之如何違背法令已有具體之指摘。依首揭說明，應認其上
    訴為不合法，應予駁回。
四、結論：本件上訴為不合法，依民事訴訟法第四百三十六條之二十四第二項、第四
    百三十六條之三十二第二項、第四百四十四條第一項前段、第九十五條、第七十
    八條，裁定如主文。
中      華      民      國    八十九    年      九      月    二十九    日
                                  臺灣臺南地方法院民事第二庭
~B審判長法  官  蔡美美
~B      法  官  張家瑛
~B      法  官  翁金緞
右正本證明與原本無異
本裁定不得抗告
中      華      民      國    八十九    年      九      月    二十九    日
~B  法院書記官  陳著振


司法院資訊處製作；財團法人民間司法改革基金會備份。
